【裁判字號】    96,簡上,318
【裁判日期】    971225
【裁判案由】    解除契約等
【裁判全文】
臺灣臺北地方法院民事判決             96年度簡上字第318號
上  訴  人
即原審原告  新協豐國際木材有限公司
法定代理人  丙○○
訴訟代理人  林明正律師
            陳宏雯律師
            陳昭龍律師
被 上訴 人
即原審被告  華薪資訊有限公司
法定代理人  戊○○
訴訟代理人  丁○○
            乙○○
            甲○○
上列當事人間請求解除契約等事件，上訴人對於中華民國96年4
月30日臺灣臺北地方法院臺北簡易庭95年度北簡字第23557號第
一審判決提起上訴，本院於中華民國97年12月4日言詞辯論終結
，判決如下：
    主  文
上訴及假執行之聲請均駁回。
第一、二審訴訟費用（如附表所示）均由上訴人負擔。
    事  實
甲、上訴人方面：
壹、聲明：求為判決：
一、原判決廢棄。
二、（一）先位聲明：被上訴人應給付上訴人新台幣269,300元
    及自起訴狀繕本送達翌日起至清償日止按年息百分之五計算
    之利息。
    （二）備位聲明：1、被上訴人應給付上訴人新台幣184,820
    元及自起訴狀繕本送達翌日起至清償日止按年息百分之五計
    算之利息。2、被上訴人應給付（1）真品證明標籤（2）全
    彩雷射復原光碟（3）使用手冊。
貳、陳述：
一、本件上訴人於原審起訴主張略為：上訴人於民國（下同）95
    年1月間下旬向被上訴人購買電腦與內建軟體六台及其餘配
    備，價金共計新台幣（下同）245,000元，並於95年2月間再
    次購買電腦一台與內建軟體及其餘配備等，價金為24,300元
    ，二者合計269,300元。詎被上訴人於95年3月1日交貨並安
    裝軟體後，經上訴人啟用，十數日後竟發現內建軟體其中「
    WINDOWS XP」中文版本軟體竟屬盜版，雖經上訴人一再要求
    被上訴人處理，遲至95年3月22日被上訴人才到上訴人處進
    行重灌，仍僅處理5台電腦，迄今仍有2台電腦所載之系統軟
    體為非法軟體，上訴人不敢使用以免受罰，爰以起訴狀繕本
    送達被上訴人以為解除契約之意思表示，並依民法第359條
    、259條之規定，請求被上訴人應返還已給付之價金245,000
    元及自起訴狀繕本送達被上訴人之翌日起至清償日止，按年
    息百分之五計算之利息，並陳明願供擔保，請准宣告假執行
    。
二、另於本審補稱：
（一）上訴人所加購之經營家軟體亦無法供正常商業使用，上訴
      人一再請求，被上訴人於95年3月15日始進行外掛程式（
      銷貨作業）之安裝，上訴人再請求，被上訴人於95年4月
      19日、21日再次進行外掛程式與經營家軟體操作之試驗，
      但各程式迄今仍無法供契約所約定之商業運作，上訴人得
      就此解除契約，被上訴人應返還該軟體買賣價金。
（二）上訴人所購買者為OEM電腦（Original Equipment
      Manufacturer），應有隨機合法WINDOWS XP系統，本件買
      賣契約是一次購買軟體與硬體，上訴人並未依約提供合法
      系統軟體，原審判決認以差價1500元、上訴人解除契約為
      無理，違反交易慣例與社會通念。且原審已認定二台電腦
      被安裝非法系統軟體，上訴人亦得請求依民法第363條第1
      項規定，就有瑕疵之物解除買賣契約，原審未依民事訴訟
      法第199條之1詳予闡明，致上訴人未主張，亦符合民事訴
      訟法第447條、第255條第1項第2款、3款、7款之規定。上
      訴人即得解除該二部電腦買賣契約，被上訴人應返還該二
      部電腦之買賣價金。
（三）上訴人所購買7台電腦中，1台為主機、5台為子機，另1台
      為預備使用，加購之經營家軟體主要欲安裝在主機上，以
      供子機連結使用。被上訴人交付之七台電腦均被安裝違法
      軟體，雖有五台經被上訴人重灌合法軟體，最主要之主機
      並未被重灌，導致上訴人只能依賴家中舊DOS電腦作為主
      機連結使用，無法滿足商業上需求。原判決未見及此批電
      腦之連帶關係，逕認上訴人解除契約無理由，有所不當，
      若僅解除部分契約將造成上訴人損害，上訴人應可依民法
      第363條第2項解除全部契約、請求返還價金。縱如原審判
      決認上訴人僅得請求減少價金，原審所認計算標準亦有疑
      義。OEM電腦所欠缺合法軟體，應認減損市價為一套合法
      電腦之價格即8,299元，是減少者為二套合法系統軟體價
      格為16,598元。
（四）被上訴人交付安裝非法系統軟體之OEM電腦，顯然違反一
      般交易之誠信，可認其欠缺該種電腦交易之保證品質，且
      故意不為告知該電腦有安裝非法軟體，上訴人除得請求損
      害賠償外，並得請求被上訴人負擔依據民法第227條不完
      全給付之債務不履行責任。
（五）至備位聲明之請求權基礎，則為民法第360條規定，請求
      損害賠償，且與瑕疵擔保責任之損害賠償二者為請求權競
      合。
   1、因被上訴人提供電腦有二部尚有盜版軟體，上訴人自95年
      1月迄今，無法使用該二部電腦，其損害為使用利益，經
      查詢電腦租賃公司，得知配置WINDOWS XP軟體程式之二部
      電腦（含螢幕）之使用利益，每月應為2140元，至97 年3
      月，被上訴人應給付上訴人使用利益之損害55,640元（
      2,140元/月X 26月）。
   2、另經營家進銷存訂單10人版軟體無法使用，上訴人損失使
      用利益及附帶利益，依該軟體保證書之背面條款，認上訴
      人損失12,000元（6張VIP卡、每張2,000元）之軟體操作
      訓練課程。又一般軟體改版速度以四年為計，上訴人以
      86,000元購得之軟體，每月使用利益應為1,792元，以97
      年3月結算，被上訴人應給付上訴人損失之使用利益46,58
      2元（1,792元X26月）。
   3、上訴人未提供被上訴人官網上所明列之各項一年保固費用
      ，即（1）票據系統5,000元、（2）主機連線30,000元（1
      台5,000元共6台）、（3）進銷存系統9,000元、（4）7台
      電腦硬體8,500元、（5）套印自設報表1,500元。是以上
      訴人損失54,000元之售後服務利益。加上前已提及減少二
      套合法系統軟體價格16,598元。合計備位聲明之金額為
      184,820元。
（六）如認上訴人不得解除契約，則被上訴人仍負有交付（1）
      真品證明標籤（2）全彩雷射復原光碟（3）使用手冊之義
      務，此乃屬於被上訴人依約所存在之從給付義務。
參、證據：除援用第一審所提證據外，補提報價單、叫修單、新
    聞報導、鈜松科技有限公司報價單、華越經營家商用軟體系
    列保證書等為證。
乙、被上訴人方面：
壹、聲明：求為判決：如主文第1項所示。
貳、陳述：除與原判決記載相同者，茲引用之外，補稱：
一、被上訴人售予上訴人之軟體，均為合法授權。上訴人於收受
    貨物以後，如有瑕疵應即通知被上訴人，若無通知，即視為
    承認被上訴人所交付者並無任何問題，況被上訴人交予上訴
    人收受之銷貨單，其上已經載明「如有疑問請於收受貨日5
    日內檢查提出，否則視為接受本單所載事項」。此外，上訴
    人指稱軟體顯示盜版之電腦，並非不能使用，僅於開機時會
    顯示「WINDOWS驗證失敗」，在使用上並不影響電腦功能與
    原告之權益。
二、原審判決並無直接證據顯示上訴人所指違法Windows Xp是被
    上訴人所安裝，僅係推論式判斷。一般電腦可由使用者任意
    存取或刪除電腦中檔案資訊，或依個人需求不同而自行增減
    應用程式，而電腦中毒必須重新安裝Windows Xp更是時有所
    聞。電腦交付後，卻要被上訴人負完全責任，實無道理。
三、由上訴人提供之叫修單可知，被上訴人不止一次到上訴人處
    所提供售後服務，然所載紀錄從未提及任何「違法Windows
    Xp系統」相關問題。
四、上訴人主張經營家軟體無法供正常商業使用，係其片面之詞
    ，顯失客觀，交易過程中被上訴人所提之單據（報價單、客
    戶訂購單、出貨單、叫修單）等，皆由此軟體運作產生，且
    全台有用戶數千人，上訴人所提「上證一」報價單亦為本軟
    體所產生。上訴人自己不使用此軟體，何來利益損失之有？
五、被上訴人於調解程序中，曾依法官指示提出和解條件，即被
    上訴人秉持售後服務精神，提供上訴人安裝Windows Xp系統
    之免費服務二台及家用版乙套（全部七台電腦只有一台電腦
    授權貼紙不翼而飛）。依市價給付Windows Xp免費服務二台
    （800元X2＝1,600元）及家用版一套（3,699元），以知名
    電腦賣場例如燦坤報價為準。
六、上訴人提出計算「桌機、顯示器、應用軟體、運費等」之請
    求金額不合理且無理由。兩造所簽署訂單不包括office
    2003應用軟體，且顯示器不會因為軟體為盜版就不能用，運
    費更是無中生有，上訴人根本無此利益損失。上訴人所購買
    產品與其所主張之保固項目根本是不同領域。例如所謂遠端
    連線費用，被上訴人網路所公佈之保固費是延伸保證，消費
    者可以特定費用加購，以延伸商品保固年限，且係因可歸責
    於被上訴人之原因導致商品損壞時方有免費維護利用之必要
    ，上訴人不願使用系爭軟體所生之利益損失，與保固無關，
    上訴人所主張之利益損失根本不存在。
參、證據：援用第一審所提證據。
    理  由
壹、程序方面：
    按於第二審程序，訴之變更或追加，非經他造同意，不得為
    之，但請求之基礎事實同一者，或擴張或減縮應受判決事項
    之聲明者，不在此限，民事訴訟法第446條第1項、第255條
    第1項第2款、第3款分別定有明文。本件上訴人於起訴時，
    原聲明請求：被上訴人應給付上訴人新台幣（下同）269,30
    0元，及自起訴狀繕本送達翌日起至清償日止，按年息5％計
    算之利息。嗣於本件上訴程序中變更其請求內容為：(一)原判
    決廢棄。(二)1.先位部分：被上訴人應給付上訴人269,300 元
    ，及自起訴狀繕本送達翌日起至清償日止，按年息5 ％計算
    之利息；2.備位部分：1、被上訴人應給付上訴人新台幣184
    ,820 元及自起訴狀繕本送達翌日起至清償日止按年息百分
    之五計算之利息。2、被上訴人應給付（1）真品證明標籤（
    2）全彩雷射復原光碟（3）使用手冊。核其請求內容及聲明
    ，乃均基於同一基礎事實，僅主張之請求權基礎不同，且被
    上訴人對此亦無異議，亦不甚妨礙被上訴人之防禦，其訴之
    變更即屬合法，應予准許，合先敘明。
貳、實體方面：
一、本件上訴人於原審主張：上訴人於95年1月間簽訂買賣契約
    ，向被上訴人購買電腦與內建軟體乙批及其餘配備，詎被上
    訴人於95年3月1日交貨並安裝軟體後，經上訴人啟用後發現
    內建軟體其中「WINDOWS XP」中文版本軟體係屬盜版，經上
    訴人要求被上訴人改正，仍有二台裝有盜版軟體，亦因其中
    一台為主機，與其他電腦具有使用上之連結關係，若僅解除
    部分契約將造成上訴人損害，上訴人應可依民法第363條第2
    項解除全部契約、請求返還價金。縱如原審判決認上訴人僅
    得請求減少價金，應認減損市價為二套合法系統軟體價格為
    16,598元。且上訴人所購買之經營家電腦軟體亦無法供正常
    商業使用，爰以起訴狀繕本送達被上訴人為解除契約之意思
    表示，並依民法第359條、259條之規定，請求被上訴人應返
    還已給付之價金。又上訴人自95年1月迄今，無法使用該二
    部電腦，其損害為使用利益，算至97年3月，被上訴人應給
    付上訴人二部電腦之使用利益之損害55,640元（2,140元/月
    X26月），加上無法使用「經營家進銷存訂單10人版軟體」
    之利益及附帶利益46,582元，以及上訴人未提供被上訴人售
    後服務利益54,000元，合計被上訴人應賠償184,820元。
二、被上訴人則以：被上訴人售予上訴人軟體，均為合法授權。
    被上訴人交予上訴人之銷貨單，其上已經載明「如有疑問請
    於收受貨日5日內檢查提出，否則視為接受本單所載事項」
    。上訴人數次叫修服務時，並未反應有違法軟體之問題，且
    原審判決並無直接證據顯示上訴人所指違法Windows Xp是被
    上訴人所安裝，且上訴人主張經營家軟體無法供正常商業使
    用，係其片面之詞，上訴人所主張之利益損失根本不存在等
    語，資為抗辯。
三、兩造爭執之要點：
    上訴人於95年1月間向被上訴人購買電腦6台，均內建系爭軟
    體，連同液晶螢幕、光碟機及燒錄器等設備，一台單價為
    29,000元，連同被上訴人出售之其餘配備即專業經營家進銷
    存軟體等，價金共計245,000元，被上訴人已經依約給付與
    安裝完畢。上訴人復於95年2月間再次向被上訴人購買電腦1
    台，其中已內建系爭軟體，價金為23,000元，連同被上訴人
    同時出售之螢幕切換器1台，價金共計24,300元。上揭情事
    ，既為兩造所不爭執，並有上訴人於原審提出之報價單、應
    收帳款明細表各1份及銷貨單2份為證。是本件爭點即為：系
    爭電腦是否有上訴人所主張之瑕疵？亦即被上訴人交付之電
    腦內是否存有盜版軟體？上訴人向被上訴人購買之經營家軟
    體是否有無法供商業使用之事？上訴人得否據此主張解除契
    約、並請求不履行之損害賠償？以下敘明之。
四、上訴人主張系爭電腦內之軟體為盜版、經上訴人要求改正，
    被上訴人曾派員前去重灌軟體後，尚有二部電腦內為盜版軟
    體，並請求當庭勘驗系爭二部電腦云云，經查：
（一）被上訴人所出售之上開7台電腦，為訴外人捷元股份有限
      公司（以下簡稱捷元公司）所售出，有被上訴人所提出捷
      元公司出貨單1份在卷可稽。而捷元公司係獲得訴外人微
      軟股份有限公司（以下簡稱微軟公司）授權於該公司之個
      人電腦，於出廠時即安裝軟體「WINDOWS XP Home
      Edition」（家用版）或「WINDOWS XP Professional」（
      專業版）產品於電腦主機內，有被上訴人所提出之授權書
      1份在卷為證，並經微軟公司回函為證（本院卷第42頁）
      ，其中對於所謂「OEM」或「隨機版」之電腦加以定義，
      亦即，「捷元公司於銷售電腦時，得經微軟公司授權安裝
      微軟軟體產品於其銷售電腦內隨同電腦販售」，並於電腦
      外殼貼上該授權軟體之真品證明標籤，以證明其合法授權
      。同時「『該份微軟隨機版軟體應已預先安裝於捷元公司
      欲銷售之電腦內』，且應連同一份僅用於復原目的之軟體
      產品拷貝（下稱還原光碟）與真品證明標籤一併散布。且
      不得以其他方式或管道，將上述還原光碟或真品證明標籤
      單獨銷售或以其他方式安裝於其他電腦上。」而證人捷元
      公司之系統課課長簡至樟到庭，當場辨識在法庭內兩台電
      腦就外觀上是否為捷元公司出品的電腦且內建有微軟公司
      合法授權的ＯＥＭ版作業系統，證人確認「兩台底部都貼
      有捷元公司的出貨規格，其上有ＯＥＭ版的作業系統，兩
      台底部都有，就外觀而言是的。」「（法官問：請說明當
      初出貨的產品是否有包含微軟合法軟體？（提示捷元司給
      被告的出貨單）。」「全部都有ＯＥＭ版的作業系統。」
      （見96年1月25日言詞辯論筆錄、原審卷第75-77頁）。足
      見被上訴人所交付之電腦，確實為捷元公司獲得微軟授權
      之OEM產品，亦即出廠時軟體部分已安裝完畢，是上訴人
      主張系爭電腦內為盜版軟體之事實，應由其舉證證明之。
（二）上訴人雖主張：多次反應後，被上訴人曾於95年3月22 日
      派任家德、陳冠宇到上訴人公司重灌Windows，將盜版改
      為正版云云，然經被上訴人否認。經查：本件系爭電腦之
      交貨時間為95年3月1日，於交貨十數日後上訴人方發現七
      台電腦均為違法軟體（見上訴卷第64頁），然被上訴人否
      認有重灌之行為，僅對被上訴人自行開發的軟體作維修而
      已（見原審卷第70頁）。而觀諸兩造所提出之「叫修單」
      ，並未有95年3月22日維修之紀錄，而所有被上訴人前往
      更新維修之資料，自95年2月13日起，其內容分別為「線
      路整理後，DOS系統作業正常」「主機重開、測試正常」
      （95年2月22日）、「基本資料更新」（95年3月6日）、
      「外掛銷貨單作業操作OK」（95年3月15日）、「外掛程
      式OK，業者再測試有無問題」（95年4月11日）、「才積
      計算新增厚度，折讓、沖帳的方式」（95年4月22日）（
      見原審卷第91-100頁），既無上訴人所稱軟體無法操作之
      問題，亦未有重灌軟體系統等動作之紀錄，且多係對上訴
      人所購買之「經營家軟體」之使用狀況所為之修正，此亦
      足證明上訴人所稱「經營家軟體」不能供商業使用、主張
      解除此部分之買賣契約云云，即無所據。況查：上訴人既
      發現七部電腦全部裝有違法軟體，何以僅要求被上訴人重
      灌其中五台？且為何捨主機電腦不重灌、僅重灌其他非主
      機之電腦？上訴人雖辯稱：「因為原先五台處理花了很多
      時間，線路方面也沒有處理好，所以我們就不想要和被告
      公司合作。」（見原審卷第70頁），然此既與一般經驗法
      則不符，且與交易常情有違。
（三）又捷元公司所出售之經微軟公司授權安裝軟體之電腦，於
      電腦出廠前，就軟體部分應已安裝完畢，故電腦資料夾檔
      案中所顯示之微軟系統之安裝時間，應早於電腦底部標籤
      所顯示之電腦主機出廠時間，雖據證人即捷元公司系統課
      課長簡至樟到庭證述明確。然查：於前揭履勘程序時，證
      人林美瑤（即為微軟公司判斷違法軟體之律師事務所員工
      ）到庭當場就電腦驗證過程鑑定表示，此畫面表示該軟體
      為非合法授權之軟體，然經詢問「若交付客戶之軟體是合
      法軟體，但客戶自行變動改為非法軟體？」，其回答：「
      可以，就是重新安裝，我們給電腦軟體是作業軟體，如果
      有任何問題再重新安裝一個作業軟體，而該軟體是非法軟
      體，就會有此問題。」「問：是否可鑑定此一主機有無經
      過重新安裝？」「無法鑑定」。「問：可否鑑定此一軟體
      的時間？」「我們可以由資料夾來判斷但此僅為一個參考
      值，並非唯一的標準，但是時間也可以經由人為變更。」
      （見原審卷第73-74頁）。又證人蔡文宜即微軟公司之員
      工到庭證述：「我們合理的判斷是這台電腦有重新安裝作
      業系統，並非使用捷元電腦出貨的還原光碟片。」（原審
      卷第78頁），而證人蔡文宜亦證稱，將合法軟體重新安裝
      未授權作業系統並無經濟上利益可言，此亦可推論被上訴
      人實無將未授權軟體安裝於系爭電腦之必要性。且證人簡
      至樟亦當庭將電腦主機外殼拆開後，比對零件序號，經比
      對後，兩台電腦底部標籤均與內部電腦零件序號相符，顯
      示系爭電腦底部標籤均未變動（原審卷第78頁）。本件上
      訴人受領之系爭電腦，既為捷元公司經微軟公司合法授權
      之OEM版（即隨機版），於「出廠前」確實有合法之軟體
      配置於內，業經前揭證人簡至樟證述、捷元公司出貨證明
      及微軟公司之函覆在卷。本件系爭二部電腦內，竟出現「
      出廠後」建立軟體系統之日期，且為非合法授權之軟體，
      則上訴人自應舉證系爭點電腦之非法軟體建立係被上訴人
      所為，然上訴人既無舉證以實其說，且經由勘驗結果，系
      統建立之時間亦僅為參考值，在電腦上可輕易更改安裝時
      間之紀錄，被上訴人亦曾於原審提出兩張標示於2008年1
      月1日建立電腦系統之紀錄可證（見原審卷第50-52頁），
      足見電腦之系統建立時間，並非唯一可判斷之依據，而系
      爭電腦顯然有重新安裝作業系統，亦經前揭證人證述屬實
      。則本件系爭電腦於交付被上訴人後，究竟為何時、何人
      將系爭軟體重灌或變更為非合法授權者，並未據上訴人舉
      證說明，其憑此即謂被上訴人提供之電腦有瑕疵云云，顯
      無所據。
（四）又上訴人辯稱：其中最重要的主機電腦並未被重灌合法軟
      體、與其他子機電腦有使用上之關連性，故主張全部解除
      契約云云，然上訴人所購買之電腦何者為主機、何者為子
      機，均為其自行安排之方式，並未在訂購時特別註明或標
      示，此亦可由上訴人提出之報價單標示可查，是其主張因
      主機未存有合法軟體至全部電腦無法使用云云，自無所據
      。上訴人又主張「叫修單」之簽名非上訴人員工所為，亦
      僅空言否認，並未舉證以實其說。且如前所述，上訴人主
      張購買之「經營家軟體」無法供商業使用云云，然查被上
      訴人提出之「叫修單」，自95年2月22日（原審卷第
      91-100 頁）起至95年4月21日止（上證四，本院卷第72頁
      ），幾乎均就該軟體為修正或操作之紀錄，憑此並未足以
      證明該軟體無法供上訴人所稱之商業使用。綜上，上訴人
      主張系爭二部電腦有違法軟體之瑕疵及「經營家軟體」無
      法使用云云，即無所據，無論其主張依據民法第363條第1
      項解除此契約並請求減少部分價金，或依據同條第2項主
      張解除全部契約而請求返還全部價金，均無理由，應予駁
      回。而上訴人既無法證明系爭電腦缺少被上訴人所保證之
      品質，則其依據民法第360條請求債務不履行之損害賠償
      ，以及請求被上訴人賠償因無法使用該電腦之使用利益損
      害及保固費用云云，亦無所據。其先位聲明及備位聲明，
      均無理由，應予駁回。
（五）上訴人另於本件審理中追加請求被上訴人應交付：（1 ）
      真品證明標籤（2）全彩雷射復原光碟（3）使用手冊，並
      認此為契約之從給付義務云云，經查：本件電腦及軟體之
      買賣契約，依據雙方所不爭執之報價單、應收帳款明細表
      （原卷第6-7頁）上所載，有關產品內容、品名規格、數
      量等，均已詳載，並無上訴人所主張之前揭三項物品，況
      查：若被上訴人確實未將前揭物品交付上訴人，何以未曾
      於事後請被上訴人前往修繕服務時要求給付？況所謂「真
      品證明標籤」係貼於電腦硬體外部，肉眼即可辨識有無，
      被上訴人交付電腦時，上訴人應依通常程序檢查。而上訴
      人於原審自承「當初並未點交，所以不清楚是否有這三樣
      東西。」（見原審第45頁言詞辯論筆錄），上訴人亦不否
      認被上訴人於原審提出之叫修單（原審卷第91-100頁），
      可知上訴人自95年2月14日起至95年4月25日止，連續請被
      上訴人工程人員前往修繕、教育訓練及程式更新，均未提
      及有關前揭物品之交付問題，抑或缺少真品證明標籤等情
      況，而上訴人亦未舉證電腦買賣之商業交易習慣，出賣人
      有此給付之義務，上訴人主張此乃契約之從給付義務云云
      ，即無所據，不應准許。
五、綜上所述，本件上訴人主張為不足採，被上訴人抗辯尚屬可
    信。從而，上訴人主張本於解除買賣契約之法律關係，請求
    被上訴人返還價金及請求債務不履行之損害賠償，均無理由
    ，不應准許。其假執行之聲請亦失所附麗，應併予駁回。原
    審為上訴人敗訴之判決，及駁回其假執行之聲請，其理由雖
    有不同，然結論並無不合，上訴意旨指摘原判決不當，求予
    廢棄改判，為無理由，應予駁回其上訴。
六、本件事證已臻明確，兩造其餘之攻擊或防禦方法及所提出之
    證據，經本院斟酌後，認為均不足以影響本判決之結果，自
    無逐一詳予論駁之必要，併此敘明。
七、據上論結，本件上訴為無理由，依民事訴訟法第436條之1第
    3項、第449條第1項、第78條，判決如主文。
中    華    民    國    97     年    12    月    25    日
                 民事第四庭    審判長法  官  周祖民
                                     法  官  鄧德倩
                                     法  官  張瑜鳳
以上正本係照原本作成
本判決不得上訴。
中    華    民    國    97    年    12    月    31    日
                                     書記官  戴伯勳
附表
第一審訴訟費用：新台幣2,595元
第二審訴訟費用：新台幣4,305元。


司法院資訊處製作；財團法人民間司法改革基金會備份。
